【裁判字號】    95,易,6
【裁判日期】    950425
【裁判案由】    竊盜
【裁判全文】
臺灣臺南地方法院刑事判決                 95年度易字第6號
公  訴  人  臺灣臺南地方法院檢察署檢察官
被      告  乙○○
上列被告因竊盜等案件，經檢察官提起公訴（九十四年度偵字第
一五一二八號）及聲請併案審理（九十五年度偵字第二九九八號
、第三二九九號、第五五五一號），經被告於準備程序期日就被
訴事實為有罪之陳述，經本院合議庭裁定由受命法官獨任行簡式
審判程序，並判決如下：
    主  文
乙○○共同連續攜帶兇器竊盜，未遂，累犯，處有期徒刑拾月。
扣案之大型美工刀壹把沒收。
    事  實
一、乙○○前於民國（下同）八十一年間，因違反肅清煙毒條例
    案件，經本院以八十二年度訴字第一０九號判決判處有期徒
    刑三年一月，上訴後，經臺灣高等法院台南分院以八十二年
    度上訴字第一一一八號判決駁回上訴確定；又於八十三年間
    ，因違反肅清煙毒條例案件，經本院以八十三年度訴字第一
    九二八號判決判處有期徒刑三年三月，上訴後，經臺灣高等
    法院台南分院以八十三年度上訴字第二一七號判決駁回上訴
    確定，前開二案接續執行，於八十七年四月二十一日因縮短
    刑期假釋出監並付保護管束，保護管束於八十九年十月二十
    日期滿，以執行完畢論。
二、詎猶不知悔改，竟基於意圖為自己不法所有之概括犯意，連
    續於：
  (一)九十四年十月十三日下午六時四十五分許，與亦出於意圖為
    自己不法所有之綽號「阿水」之成年男子犯意聯絡，由乙○
    ○駕駛其子蘇茂源所有車號ＴＭ—一三四八號自小貨車搭載
    「阿水」，「阿水」則攜帶客觀上足以對人之生命、身體、
    安全構成威脅，具有行兇危險性之大型美工刀及鉗子各一把
    ，至戴全慶所有坐落臺南縣七股鄉龍山村三六二地號土地上
    之魚塭，共同以前開工具剪斷開關電線，再將埋在地下之電
    線挖起，尚未竊取得手，即為戴全慶所聘僱之工人鍾益漳發
    覺追趕，旋丟棄前開大型美工刀，駕車逃逸，嗣為警依鍾益
    漳所述車號循線查獲上情。
  (二)九十五年二月六日下午七時許，與蔡慶得（另由檢察官偵查
    中）共同基於為自己不法所有之犯意聯絡，由乙○○駕駛前
    開自小貨車搭載蔡慶得，前往位於臺南縣關廟鄉新光村新光
    國小前之造橋工地，趁工地無人看守之際，共同徒手竊取簡
    慶忠所管理，置於工地之建築用鋼筋二百八十公斤（價值約
    新臺幣五千零四十元），得手後駕車離去，嗣於同日晚間十
    時五十分許，前往臺南縣永康市○○○路三六五巷「世興資
    源回收場」變賣時，為警當場查獲。
  (三)九十五年二月十日中午十二時許，與王清琳（另由檢察官聲
    請簡易判決處刑）共同基於意圖為自己不法所有之犯意聯絡
    ，由乙○○駕駛前開自小貨車搭載王清琳，前往臺南縣仁德
    鄉○○路四一八號，趁四下無人之際，將李威德所管理，放
    置於該處之建築用鋼筋一千公斤（價值約二萬五千元），共
    同徒手竊盜得手後，駕車離去，嗣於同日下午四時許，欲前
    往前開「世興資源回收場」變賣時，因車載過重，為警攔檢
    查獲。
  (四)九十五年三月二十三日下午一時許，與姓名年籍不詳綽號「
    小胖」之成年男子（另由檢察官偵辦中）共同基於意圖為自
    己不法所有之犯意聯絡，由乙○○駕駛前開自小貨車搭載綽
    號「小胖」之男子，前往臺南縣歸仁鄉○○村○○○路○段
    一七七號旁工地，並負責把風，綽號「小胖」之男子則以徒
    手方式，竊取何增雄所有放置於該處之建築用鋼筋一千零二
    十五臺斤（價值約八千五百元），得手後，由乙○○駕車離
    開現場。嗣於同日下午一時五十分許，為警在台南縣仁德鄉
    ○○村○○○街高速公路涵洞旁查獲。
三、案經臺南縣警察局佳里分局報告臺灣臺南地方法院檢察署檢
    察官偵查起訴，暨臺南縣警察局永康分局、歸仁分局報告臺
    灣臺南地方法院檢察署檢察官函請併案審理。
    理  由
一、本件被告乙○○所犯為死刑、無期徒刑或最輕本刑為三年以
    上有期徒刑以外之罪，其於準備程序中就被訴事實為有罪之
    陳述，經法官告知簡式審判程序之旨，並聽取公訴人之意見
    後，爰依刑事訴訟法第二百七十三條之一第一項規定，裁定
    由受命法官獨任進行簡式審判程序，合先敘明。
二、上揭犯罪事實，迭據被告乙○○於警詢、偵查中及本院準備
    程序與審理時坦承不諱，核與共同被告蔡慶得、王清琳於警
    詢、偵查中之供述情節相符，復經被害人載全慶、鍾益漳、
    簡慶忠、李威德於警詢供述明確，並扣得大型美工刀一把可
    資佐證，此外，尚有扣押筆錄、扣押物品目錄表、刑案現場
    測繪圖、代保管單、前開自小貨車之行照各一份、贓物保管
    單三紙、扣押書四張、現場照片十四幀在卷可按。綜上所查
    ，被告乙○○前開自白核與事實相符，本件事證明確，被告
    犯行洵堪認定。
三、論罪科刑
  (一)按攜帶兇器竊盜罪，係以行為人攜帶兇器竊盜為其加重條件
    ，此所謂兇器，其種類並無限制，凡客觀上足對人之生命、
    身體、安全構成威脅，具有危險性之兇器均屬之，且祇須行
    竊時攜帶此種具有危險性之兇器為已足，並不以攜帶之初有
    行兇之意圖為必要（最高法院七十九年臺上字第五二五三號
    判例要旨參照）。查本件被告乙○○就前開犯罪事實(一)部分
    ，乃攜帶大型美工刀、鉗子充作工具使用，而前開大型美工
    刀、鐵鉗客觀上係屬足以殺傷人生命、身體之器械，顯為具
    有危險性之兇器至明，依前開說明，自該當於攜帶兇器竊盜
    罪。核被告乙○○前開所為，犯罪事實(一)部分係犯刑法第三
    百二十一條第二項、第一項第三款之攜帶兇器加重竊盜未遂
    罪；犯罪事實(二)至(四)部分則係犯同法第三百二十條第一項之
    普通竊盜既遂罪。被告先後與綽號「阿水」之成年男子、共
    同被告蔡慶得、王清琳、綽號「小胖」之成年男子就前開犯
    罪事實(一)至(四)之竊盜犯行，均有犯意聯絡及行為分擔，為共
    同正犯。
  (二)又被告先後一次加重竊盜犯行未遂、三次普通竊盜犯行既遂
    ，時間緊接，所犯均係構成要件相同之罪名，顯係基於概括
    犯意反覆為之，應從重論以連續攜帶兇器加重竊盜未遂罪處
    斷，並應依法加重其刑。再按曾受有期徒刑之執行完畢或受
    無期徒刑或有期徒刑之一部執行而赦免後，五年內再犯有期
    徒刑以上之罪者，為累犯，加重其刑至二分之一，為刑法第
    四十七條所明定，連續行為之一部行為係在另一犯罪之有期
    徒刑執行完畢後五年以內，仍無解於累犯之成立，換言之，
    再犯裁判上一罪之連續犯而是否構成累犯，應以最初行為之
    犯罪時作為計算累犯成立與否之標準，至其犯罪行為終了於
    何時，則非所問（最高法院八十三年度台上字第二八一三號
    、九十三年度台非字第二七三號判決要旨參照）。查，被告
    前於八十一年間，因違反肅清煙毒條例案件，經本院以八十
    二年度訴字第一０九號判決判處有期徒刑三年一月，上訴後
    ，經臺灣高等法院台南分院以八十二年度上訴字第一一一八
    號判決駁回上訴確定；又於八十三年間，因違反肅清煙毒條
    例案件，經本院以八十三年度訴字第一九二八號判決判處有
    期徒刑三年三月，上訴後，經臺灣高等法院台南分院以八十
    三年度上訴字第二一七號判決駁回上訴確定，前開二案接續
    執行，於八十七年四月二十一日因縮短刑期假釋出監並付保
    護管束，保護管束於八十九年十月二十日期滿，以執行完畢
    論等情，有臺灣高等法院被告全國前案紀錄表及臺灣臺南地
    方法院檢察署刑案資料查註紀錄表各一件在卷可按，並經本
    院依職權調閱臺灣臺南地方法院檢察署八十七年度執護字第
    三九六號、八十七年度執更字第七七０號執行卷查核屬實，
    其受有期徒刑執行完畢後，五年內再犯本件有期徒刑以上之
    罪，為累犯，依法應加重其刑，併依刑法第七十條遞加之。
    而被告乙○○已著手加重竊盜行為之實行而不遂，為未遂犯
    ，依刑法第二十六條前段之規定減輕之，並依同法第七十一
    條之規定先加後減其刑。
  (三)爰審酌被告之犯罪動機、目的、手段、所生危害、智識程度
    、生活狀況、所竊財物之價值暨被告犯後坦承犯行態度尚佳
    等一切情狀，量處如主文所示之刑，以資懲儆。
  (四)再按供犯罪所用或犯罪預備之物，以屬於犯人者為限，得沒
    收之，刑法第三十八條第一項第二款、第三項定有明文。第
    按共同正犯因相互間利用他人之行為，以遂行其犯意之實現
    ，本於責任共同之原則，有關沒收部分，對於共犯間供犯罪
    所用之物，自均應為沒收之諭知（最高法院九十一年度臺上
    字第五五八三號、八十九年度臺上字第六九四六號判決可資
    參照）。
  1.查犯罪事實(一)扣案之大型美工刀，乃共同被告綽號「阿水」
    所有，供本件犯罪所用之物，業據被告供明在卷，依前開判
    決要旨，應為沒收之諭知。
  2.至用於犯罪事實(一)之鉗子一支，因未據扣案，未免將來執行
    之困難，不另為沒收之諭知。
  3.至扣案之前開自小貨車，並非被告所有，此有前開行照一紙
    在卷可按，亦非專供本件犯罪所用之物，核與前開沒收要件
    不符，亦不為沒收之諭知，併此敘明。
據上論斷，應依刑事訴訟法第二百七十三條之一第一項、第二百
九十九條第一項前段，刑法第二十八條、第五十六條、第三百二
十一條第二項、第一項第三款、第二十六條前段、第四十七條、
第三十八條第一項第二款，判決如主文。
本案經檢察官甲○○到庭執行職務。
中    華    民    國    95    年    4     月    25    日
                  刑事第九庭   法  官  黃欣怡
上以正本證明與原本無異
如不服本判決應於送達十日內向本院提出上訴
                               書記官  陳怡吟
中    華    民    國    95    年    4     月    25    日
附錄法條：
中華民國刑法第321條
犯竊盜罪而有左列情形之一者，處 6 月以上、 5 年以下有期徒刑：
二  毀越門扇、牆垣或其他安全設備而犯之者。
三  攜帶兇器而犯之者。


司法院資訊處製作；財團法人民間司法改革基金會備份。
